臺灣雲林地方法院刑事判決
110年度易字第51號
公  訴  人  臺灣雲林地方檢察署檢察官
被      告  周錦芳



            許瑞倫



上列被告因竊盜案件，經檢察官提起公訴（109年度偵字第6538
號、第8263號），因被告就被訴事實為有罪之陳述，經告知簡式
審判程序意旨，並聽取檢察官及被告意見後，本院裁定改依簡式
審判程序審理，判決如下：
    主  文
周錦芳共同犯竊盜罪，處有期徒刑參月，如易科罰金，以新臺幣
壹仟元折算壹日。未扣案之犯罪所得捐獻箱壹個、新臺幣貳仟伍
佰元沒收之，於全部或一部不能沒收或不宜執行沒收時，追徵其
價額。
許瑞倫犯竊盜罪，累犯，處有期徒刑肆月，如易科罰金，以新臺
幣壹仟元折算壹日，未扣案之犯罪所得新臺幣參仟捌佰元沒收，
於全部或一部不能沒收或不宜執行沒收時，追徵其價額；又共同
犯竊盜罪，累犯，處有期徒刑肆月，如易科罰金，以新臺幣壹仟
元折算壹日，未扣案之犯罪所得捐獻箱壹個、新臺幣貳仟伍佰元
沒收之，於全部或一部不能沒收或不宜執行沒收時，追徵其價額
。應執行有期徒刑陸月，如易科罰金，以新臺幣壹仟元折算壹日
。
    事  實
一、許瑞倫於民國109年5月25日凌晨3時37分許，在位於雲林縣○
    ○鎮○○路000號之全家便利商店北港華勝店，見該店店員即其
    友人林暐勳打盹未及注意之際，竟意圖為自己不法之所有，
    基於竊盜之犯意，徒手竊取櫃檯抽屜內之現金新臺幣（下同
    ）3,800元得手，隨即離去並將竊得之現金花用殆盡。嗣林
    暐勳發現遭竊，與店長徐金鳳報警處理，經警調閱現場監視
    器，始悉上情。  
二、許瑞倫與周錦芳共同意圖為自己不法之所有，基於竊盜之犯
    意聯絡，於109年6月22日上午8時40分許，由周錦芳騎乘車
    牌號碼000-000號普通重型機車搭載許瑞倫，前往雲林縣○○
    鎮○○路00號「虎尾天后宮」後，周錦芳下車把風，許瑞倫進
    入虎尾天后宮，徒手竊取虎尾天后宮內之捐獻箱1個（內含
    約5,000元香油錢），並自機車持雨衣1件包覆竊得之捐獻箱
    ，周錦芳再騎乘前揭機車搭載抱持捐獻箱之許瑞倫離去，並
    將捐獻箱內之金錢平分花用殆盡。嗣虎尾天后宮之負責人黃
    尾吉發現捐獻箱遭竊，乃調閱現場監視器錄影畫面並報警處
    理，始查悉上情。
三、案經雲林縣警察局北港分局、虎尾分局報告臺灣雲林地方檢
    察署檢察官偵查起訴。
    理  由
一、被告周錦芳、許瑞倫所犯之罪，非死刑、無期徒刑、最輕本
    刑為3年以上有期徒刑之罪或高等法院管轄第一審之案件，
    其於準備程序進行中，就前揭被訴事實均為有罪之陳述，經
    告以簡式審判程序之旨，並聽取被告周錦芳、許瑞倫與公訴
    人之意見後，本院合議庭依刑事訴訟法第273條之1第1項規
    定，裁定進行簡式審判程序，是本件之證據調查，依刑事訴
    訟法第273條之2規定，不受同法第159條第1項、第161條之2
    、第161條之3、第163條之1及第164條至第170條規定之限制
    ，合先敘明。
二、認定犯罪事實所憑之證據及理由：
　㈠被告許瑞倫就事實一，於警詢、偵查及本院審理時均坦承不
    諱（偵8263號卷第11至13、91頁，本院卷第163至164、215
    至216、224至225、229頁），核與證人即被害人徐金鳳於警
    、偵訊中之證述、證人林暐勳於警詢之證述情節相符（偵82
    63號卷第15至17、19至20、21至23、25頁），且有現場及監
    視錄影翻拍照片12張（偵8263號卷第27至37頁）附卷可證。
  ㈡被告周錦芳、許瑞倫就事實二，於警詢、偵查及本院審理時
    均坦承不諱（偵6538號卷第17至20、21至24、93至97、109
    至111頁，本院卷第163至164、215至216、224至225、229頁
    ），核與證人即被害人黃尾吉警詢時之證述情節相符（偵65
    38號卷第25至26頁），且有現場及監視錄影翻拍照片18張、
    監視器光碟1片、車輛詳細資料報表1張（偵6538號卷第27至
    43、45頁、光碟存放袋）附卷可證。
  ㈢是以被告周錦芳、許瑞倫任意性之自白與事實相合，應可採
    信。綜上，本案事證明確，被告周錦芳、許瑞倫犯行均洵堪
    認定，應依法論科。
三、論罪科刑： 
  ㈠核被告2人所為，均係犯刑法第320條第1項之竊盜罪。就上揭
    事實二部分被告2人間，有犯意聯絡及行為分擔，應論以共
    同正犯。被告許瑞倫所犯2罪間，犯意個別，行為互殊，應
    予分論併罰。
  ㈡按司法院釋字第775號解釋解釋文及理由意旨，係指構成累犯
    者，不分情節，一律加重最低本刑，於不符合刑法第59條所
    定要件之情形下，致生行為人所受之刑罰超過其所應負擔罪
    責之個案，不符罪刑相當原則、比例原則。於此範圍內，在
    刑法第47條第1項修正前，為避免發生上述罪刑不相當的情
    形，法院就該個案應裁量是否加重最低本刑。依此，該解釋
    係指個案應量處最低法定刑、又無法適用刑法第59條規定減
    輕之情形，法院應依此解釋意旨裁量不予加重最低本刑，並
    非指前案為同性質之案件始有累犯加重之適用（最高法院10
    9年度台上字第518、296號判決意旨參照）。查被告許瑞倫
    前①因竊盜案件，經臺灣嘉義地方法院以104年度朴簡字第31
    6號判決判處有期徒刑6月，共3罪，應執行有期徒刑1年2月
    ，緩刑2年確定，再經臺灣嘉義地方法院以105年度撤緩字第
    13號裁定撤銷緩刑確定；②因竊盜案件，經臺灣臺中地方法
    院以105年度審簡字第866號判決判處有期徒刑4月確定；③因
    侵占案件，經臺灣嘉義地方法院以105年度嘉簡字第1558號
    判決判處有期徒刑4月確定，上開②、③所示之罪嗣經臺灣嘉
    義地方法院以105年度聲字第1340號裁定定其應執行刑為有
    期徒刑7月確定，並與上開①所示之罪接續執行後，於106年5
    月17日縮短刑期假釋出監，併付保護管束，嗣因假釋遭撤銷
    而於107年3月18日入監執行殘刑有期徒刑9月10日，於107年
    12月26日執行完畢，又因侵占案件，經臺灣嘉義地方法院以
    106年度嘉簡字第1405號判決判處有期徒刑4月確定，與上開
    殘刑接續執行後，於108年4月26日執行完畢出監等情，有臺
    灣高等法院被告前案紀錄表附卷足憑，其受徒刑之執行完畢
    後，5年以內故意再犯本案有期徒刑以上之罪，均為累犯，
    本件並無個案應量處最低法定刑，又無法適用刑法第59條規
    定減輕之情形，亦無加重最低法定刑有罪刑不相當之情形，
    被告許瑞倫均應依刑法第47條第1項之規定加重其刑。
  ㈢爰以行為人之責任為基礎，審酌被告許瑞倫、周錦芳於本案
    前均有多次因竊盜犯行遭法院判刑之紀錄，被告許瑞倫構成
    累犯部分不重複評價，可見被告許瑞倫、周錦芳之素行均不
    佳，竟均為圖一己之私，即再為本案竊盜犯行，足徵其法治
    觀念淡薄，所為應予非難；惟念及其等犯後均坦承犯行，態
    度尚可，兼衡其等於偵訊時供稱因缺錢花用而竊取本案現金
    之動機（偵6538號卷第95、111頁）、被告許瑞倫於本院審
    理時自承高職畢業、未婚、入監服刑前從事粗工工作、日薪
    1,100元，被告周錦芳於本院審理時自承高中肄業、未婚、
    入監前從事粗工工作、日薪1,100元之智識程度及生活狀況
    、竊取物品之手段及分工方式、竊得物品之種類、竊得物品
    之價值及現金額度等一切情狀，分別量處被告2人如主文第1
    、2項所示之刑，並均諭知易科罰金之折算標準。另就被告
    許瑞倫定其應執行之刑如主文第2項所示，並諭知易科罰金
    之折算標準，
  ㈣沒收部分：按犯罪所得，屬於犯罪行為人者，沒收之。前二
    項之沒收，於全部或一部不能沒收或不宜執行沒收時，追徵
    其價額。刑法第38條之1第1項前段、第3項分別定有明文。
    次按共同正犯犯罪所得之沒收或追徵，應就各人所分得之數
    為之，倘若共同正犯內部間，對於不法利得分配明確時，應
    依各人實際分配所得宣告沒收（最高法院107年度台上字第1
    572、4022號判決意旨參照）。經查：
  ⒈上揭一、部分：被告許瑞倫竊取之3,800元為其犯罪所得，且
    未扣案，應依前揭規定於被告許瑞倫主文項下宣告沒收之，
    於全部或一部不能沒收或不宜執行沒收時，追徵其價額。雖
    全家超商之店員林暐勳賠償公司3,800元，有本院公務電話
    記錄1張在卷可參（本院卷第109頁），然被告許瑞倫之犯罪
    所得仍應沒收，併此敘明。
  ⒉上揭二、部分：
  ⑴香油錢5,000元：被告許瑞倫、周錦芳均稱此部分犯罪所得各
    自取走一半即1人分得2,500元（本院卷第216頁）等語，本
    院衡酌被告2人上開供述之分贓狀況尚屬合理，並無矛盾違
    常之情形，爰認被告2人此部分之犯罪所得各為2,500元，並
    各於被告2人對應犯罪之主文項下均宣告沒收之，如全部或
    一部不能沒收或不宜執行沒收時，追徵其價額。
  ⑵捐獻箱1個：查被告2人所竊取之捐獻箱1個，未經扣案，亦未
    實際合法發還被害人，爰均依刑法第38條之1第1項前段、第
    3項之規定諭知沒收，併諭知於全部或一部不能沒收或不宜
    執行沒收時，追徵其價額。
據上論斷，應依刑事訴訟法第273條之1第1項、第299條第1項前
段，刑法第28條、第320第1項、第47條第1項、第41條第1項前段
、第51條第5款、第38條之1第1項前段、第3項，刑法施行法第1
條之1第1項，判決如主文。
本案經檢察官王聖豪提起公訴，檢察官林豐正到庭執行職務。 
中　　華　　民　　國　　110 　年　　4 　　月　　28  　日
                  刑事第三庭  法  官  張恂嘉
以上正本證明與原本無異。
如不服本判決應於收受判決後20日內向本院提出上訴書狀，並應
敘述具體理由；其未敘述上訴理由者，應於上訴期間屆滿後20 
日內向本院補提理由書（均須按他造當事人之人數附繕本）。「
切勿逕送上級法院」。
告訴人或被害人如對於本判決不服者，應具備理由請求檢察官上
訴，其上訴期間之計算係以檢察官收受判決正本之日期為準。
                              書記官  洪青霜
中　　華　　民　　國　　110 　年　　4 　　月　　28　　日
附錄本案論罪科刑法條：
中華民國刑法第320條
意圖為自己或第三人不法之所有，而竊取他人之動產者，為竊盜
罪，處五年以下有期徒刑、拘役或五十萬元以下罰金。
意圖為自己或第三人不法之利益，而竊佔他人之不動產者，依前
項之規定處斷。
前二項之未遂犯罰之。